最高法院刑事判決　　　　　　　　　 110年度台上字第5568號
上　訴　人　林柏諺
 
 
上列上訴人因偽造有價證券案件，不服臺灣高等法院臺中分院中
華民國110年4月15日第二審判決（109年度軍上訴字第7號，起訴
案號：臺灣臺中地方檢察署108年度偵字第34724號），提起上訴
，本院判決如下：
    主  文
上訴駁回。
    理  由
一、按刑事訴訟法第377 條規定，上訴於第三審法院，非以判決
    違背法令為理由，不得為之。是提起第三審上訴，應以原判
    決違背法令為理由，係屬法定要件。如果上訴理由書狀並未
    依據卷內訴訟資料，具體指摘原判決不適用何種法則或如何
    適用不當，或所指摘原判決違法情事，顯與法律規定得為第
    三審上訴理由之違法情形，不相適合時，均應認其上訴為違
    背法律上之程式，予以駁回。
二、本件原判決撤銷第一審關於偽造有價證券部分之科刑判決，
    改判仍從一重論處上訴人林柏諺偽造有價證券罪刑（另想像
    競合犯刑法第339條第1項之詐欺取財罪及同條第2 項之詐欺
    得利罪、同法第216條、第220條第2 項之行使偽造準私文書
    罪、同法第216條、第210條之行使偽造私文書罪、戶籍法第
    75條第3項之冒用身分而使用他人遺失之國民身分證罪）。
三、按犯罪事實之認定，證據之取捨及其證明力如何，乃事實審
    法院自由判斷之職權，如其證據取捨不違背經驗法則與論理
    法則，即不得指為違法，而據為上訴第三審之理由。查原判
    決係綜合全案辯論意旨及調查證據所得，依法認定上訴人有
    其事實欄一、㈡所示犯行，已載敘所憑之證據及憑以認定之
    理由。並就上訴人否認有偽造有價證券犯行，所執：伊不知
    道伊貸款（文件）內容有簽署本票（指本案遭上訴人以告訴
    人白仲勤名義為發票人所偽造之本票），伊無偽造有價證券
    之犯意云云，及其辯護人為其辯護稱：上訴人不知道是簽發
    本票等各項辯解，如何認俱不足採，均依卷內證據資料詳予
    指駁及說明。所為論斷，核無悖於論理法則與經驗法則，且
    有卷內證據資料可資覆按，自不容任意指摘為違法。
四、上訴意旨並未依據卷內證據資料，具體指摘原判決如何違背
    法令，僅謂：關於有價證券部分，伊不知情是本票；伊知道
    （擅）用他人證件（名義簽發）是犯法，但當時被地下錢莊
    逼迫，辦理手續之人亦未說明清楚；伊知犯錯要面對，但伊
    有小孩要扶養，已反省自己之荒唐行為，請給予機會云云，
    係置原判決之明白論敘於不顧，仍執陳詞再事爭辯，並憑己
    見泛言指摘，難認已符合首揭法定之上訴要件。
五、綜上，應認本件關於偽造有價證券、行使偽造私文書、行使
    偽造準私文書等部分之上訴，均違背法律上之程式，予以駁
    回。至其另想像競合犯普通詐欺取財罪及詐欺得利罪、冒用
    身分而使用他人遺失之國民身分證等輕罪部分，第一、二審
    均為有罪之認定，依刑事訴訟法第376條第1項第1款、第4款
    規定，即皆屬不得上訴於第三審之案件，其前揭重罪部分之
    上訴既經從程序上駁回，則此輕罪部分之上訴亦不合法，應
    併予駁回。又本院為法律審，本件且從程序上予以駁回，上
    訴人請求本院（改判）給予機會乙節，自無從審酌，附此敘
    明。
據上論結，應依刑事訴訟法第395條前段，判決如主文。
中    華    民    國   110    年    10    月    13    日
                  刑事第五庭審判長法  官  吳  信  銘  
                                  法  官  梁  宏  哲  
                                  法  官  沈  揚  仁  
                                  法  官  蔡  廣  昇  
                                  法  官  何  菁  莪  
本件正本證明與原本無異
                                  書記官
中    華    民    國   110    年    10    月    22    日